【裁判字號】    90,交易,129
【裁判日期】    900418
【裁判案由】    公共危險
【裁判全文】
臺灣臺北地方法院刑事判決                          九十年度交易字第一二九號
    公  訴  人  臺灣臺北地方法院檢察署檢察官
    被      告  甲○○
右列被告因公共危險案件，經檢察官提起公訴（九十年度偵字第四四二號），本院判
決如左：
    主      文
甲○○服用酒類，不能安全駕駛動力交通工具而駕駛，處有期徒刑月，如易科罰金
以佰元折算壹日。
    事      實
一、甲○○前於民國八十八年十一月三十日因犯傷害案件，經本院判處拘役二十日，
    緩刑二年，嗣並經確定（甲○○於後述行為時，尚在緩刑期間內）；又於八十八
    年九月十一日因服用酒類，不能安全駕駛動力交通工具而駕駛犯公共危險案件，
    經本院台北簡易庭於八十九年五月二十日判處拘役五十日，於八十九年八月十八
    日易科罰金執行完畢（甲○○以上前科於本件均不構成累犯）。
二、甲○○於八十九年十二月十七日晚間至同年月十八日凌晨二時許止，與其老板顏
    輝在台北市中山區○○○路、新生北路附近之某餐廳內服用酒類台灣啤酒三瓶，
    已達於反應較慢、感覺減低、思考改變、個性行為改變並影響駕駛而不能安全駕
    駛動力交通工具之狀態後，因其所有車號ＢＥＣ－三五五號重型機車停放在台北
    縣新店市○○路附近，乃先至其機車停放地點，並騎乘動力交通工具即該部機車
    在道路上行駛，迨於八十九年十二月十八日凌晨二時二十分許，甲○○騎乘上開
    機車行經台北縣新店市○○路景美橋上時，為警員邱聰勝將其攔停，並對其測試
    其飲酒後吐氣所含酒精成份，發現其吐氣所含酒精成份每公升已達０．七八毫克
    ，並發現其有腳步不穩、劃定直線無法正常行走及有語無倫次、多話、大笑等情
    事，而知上情。
三、案經台北縣警察局新店分局報告台灣台北地方法院檢察署檢察官偵查起訴。
        理      由
一、右揭事實二之部分中關於被告於前述時間服用酒類，並已達於不能安全駕駛動力
    交通工具之狀態後而仍騎乘上開車號機車在道路上行駛，嗣因為警員邱聰勝將其
    攔停，並由警測試其飲酒後吐氣所含酒精成份，發現其吐氣所含酒精成份每公升
    已達０．七八毫克等事實，業據被告於檢察官偵查及於本院審理時供承不諱（偵
    查卷第二一頁訊問筆錄及本院九十年四月十一日審判筆錄參照），而被告為警測
    試之吐氣所含酒精成份為０．七八毫克乙節，有酒精測試單一紙在卷足憑（偵查
    卷第十頁參照），並有由邱聰勝警員所制作記載被告為警查獲後有腳步不穩、劃
    定直線無法正常行走及有語無倫次、多話、大笑等情事之之「刑法第一百八十五
    條之案件策試觀察紀錄表」一紙在卷可稽（偵查卷第十一頁參照），按行為人飲
    酒後如其呼氣酒精濃度達於每公升０．七五毫克時，即有反應較慢、感覺減低、
    思考改變、個性行為改變並影響駕駛中度之中毒症狀，此有行政院國軍退除役官
    兵輔導委員會台北榮民總醫院（以下稱台北榮民總醫院）八十八年八月五日（八
    八）北總內字第二六八六八號函一紙附本院卷可稽，且行為人飲酒後其呼氣中酒
    精濃度如已達於每公升０．七五毫克，其肇事率為一般未飲酒者之二十五倍，此
    亦有中央警察大學交通學系暨交通管理研究所教授蔡志中之研究報告一紙附本院
    卷可憑，故被告經警測試其呼氣酒精成份為０．七八毫克，依照台北榮民總醫院
    上開函文及前揭學者之研究，當已達到服用酒類後不能安全駕駛動力交通工具之
    狀態，是依（一）前述酒精測試單、（二）警員邱聰勝所制作之前開觀察紀錄表
    、（三）台北榮民總醫院上開函文及（四）前揭學者之研究報告等補強證據已足
    資擔保被告於檢察官偵查及於本院審理中所為上開任意性自白具有相當程度之真
    實性，而得使本院確信被告前述自白之犯罪事實確屬真實，從而依刑事訴訟法第
    一百五十六條第一項「被告之自白，非出於強暴、脅迫、利誘、詐欺、違法羈押
    或其他不正之方法，且與事實相符者，得為證據。」及第二項「被告之自白，不
    得作為有罪判決之唯一證據，仍應調查其他必要之證據，以察其是否與事實相符
    。」規定，本院自得依被告前述自白及各該補強證據認定被告確有為前述犯行，
    本件事證明確，被告之犯行堪以認定。
二、核被告甲○○所為，係犯刑法第一百八十五條之三之服用酒類，不能安全駕駛動
    力交通工具而駕駛罪。爰審酌被告其智識程度、品性、犯罪所生危險及其未因如
    事實欄一所述因前案之酒醉駕車為本院所判處，經執行完畢之罪刑而知所悔悟，
    猶視法律於無物等一切情狀，本院認檢察官對本件被告具體求刑有期徒刑三月，
    為屬恰當，乃量處如主文所示之刑，並諭知易科罰金之折算標準。
據上論斷，應依刑事訴訟法第二百九十九條第一項前段，刑法第一百八十五條之三、
第四十一條第一項前段，罰金罰鍰提高標準條例第二條，判決如主文。
本案經檢察官張紹斌庭執行職務
中      華      民      國    九十      年      四      月     十八     日
                                      臺灣臺北地方法院交通法庭
                                          法  官  葉  建  廷
右正本證明與原本無異。
如不服本判決，應於判決送達後十日內向本院提出上訴狀 (應附繕本) ，上訴於
臺灣高等法院。
                                          書記官  許  婉  如
中      華      民      國    九十      年      四      月     十八     日
附錄本案論罪科刑法條全文：
刑法第一百八十五條之三：
服用毒品、麻醉藥品、酒類或其他相類之物，不能安全駕駛動力交通工具而駕駛者，
處一年以下有期徒刑、拘役或三萬元以下罰金。


司法院資訊處製作；財團法人民間司法改革基金會備份。
